【裁判字號】    97,訴,61
【裁判日期】    970425
【裁判案由】    毒品危害防制條例
【裁判全文】
臺灣高雄地方法院刑事判決                97年度訴字第61號
公  訴  人  臺灣高雄地方法院檢察署檢察官
被      告  乙○○
                    （現另案羈押於臺灣屏東看守所）
上列被告因違反毒品危害防制條例案件，經檢察官提起公訴（96
年度毒偵字第9254號），嗣因被告於準備程序中就被訴事實為有
罪之陳述，經詢問檢察官、被告意見後，合議庭乃裁定由受命法
官獨任改行簡式審判程序判決如下：
    主  文
乙○○施用第一級毒品，處有期徒刑捌月。扣案海洛因壹包（驗
後淨重零點零陸柒公克），沒收銷燬之。又施用第二級毒品，處
有期徒肆月。扣案甲基安非他命壹包（驗後淨重零點壹陸玖公克
），沒收銷燬之。應執行有期徒刑拾壹月。扣案海洛因壹包（驗
後淨重零點零陸柒公克）、甲基安非他命壹包（驗後淨重零點壹
陸玖公克），均沒收銷燬之。
    事  實
一、乙○○於民國92年間，因施用毒品案件，經本院以92年度毒
    聲字第666 號裁定送觀察、勒戒後，認無繼續施用毒品之傾
    向，而於92年6 月5 日執行完畢釋放出所，並經臺灣高雄地
    方法院檢察署檢察官於同日以92年度毒偵字第876 號為不起
    訴處分確定。詎其仍未戒除毒癮，於觀察勒戒執行完畢後5
    年內之96年10月9 日上午9 時許，在其位於屏東縣枋寮鄉○
    ○○路66號之居所，以針筒注射方式施用第一級毒品海洛因
    1 次；復於同日上午10時許，在同一地點，以將甲基安非他
    命以火燒烤出煙之方式，施用第二級毒品甲基安非他命1 次
    。嗣於同日晚間11時許，在高雄市三民區○○○路263 號前
    ，因形跡可疑為警攔查，當場查獲其持有第一級毒品海洛因
    （驗後淨重0.067 公克）及第二級毒品甲基安非他命（驗後
    淨重0.169 公克）各1 包，並經其同意採集尿液送驗，呈嗎
    啡及甲基安非他命陽性反應，始悉上情。
二、案經高雄市政府警察局保安警察大隊報告臺灣高雄地方法院
    檢察署檢察官偵查起訴。
    理  由
一、本件被告乙○○所犯為死刑、無期徒刑、最輕本刑為3 年以
    上有期徒刑以外之罪，其於準備程序進行中，就被訴事實為
    有罪之陳述，經受命法官告知簡式審判程序之旨，並聽取當
    事人之意見後，本院合議庭裁定由受命法官獨任進行簡式審
    判程序，合先敘明。另被告在高雄市三民區○○○路263 號
    前遭查獲時，其持有持有之白色粉末及晶體各1 包，經送驗
    後鑑定結果，含有海洛因及甲基安非他命（詳後述），是依
    刑事訴訟法第5 條之規定，其所犯持有第一、二級毒品之犯
    罪地在本院管轄範圍內，本院自有管轄權，合先敘明。
二、被告前於92年間，因施用毒品案件，經本院以92年度毒聲字
    第666 號裁定送觀察、勒戒，於92年6 月5 日，因無繼續施
    用傾向釋放出所，有臺灣高等法院被告前案紀錄表在卷可稽
    。其於觀察勒戒釋放後5 年內，再為本次施用毒品犯行，應
    依法論科。
三、上揭事實，業據被告坦承不諱，且被告於96年10月9 日採集
    之尿液，經檢驗亦呈嗎啡、甲基安非他命陽性反應，有高雄
    市立凱旋醫院96年10月22日第A00000000 號濫用藥物尿液檢
    驗報告1 紙在卷足憑。另扣案疑似海洛因之白色粉末1 包（
    驗後淨重0.067 公克），經鑑定後含第一級毒品海洛因成分
    ；扣案晶體1 包，經鑑定後含甲基安非他命成分（驗後淨重
    0.169 公克）等情，有高雄市立凱旋醫院96年10月22日高市
    凱醫驗自字第5265號濫用藥物成品鑑驗鑑定書及高雄醫學大
    學附設中和紀念醫院97年1 月15日第9701-41 號檢驗報告附
    卷可參。被告自白與事實相符，事證明確，其犯行足堪認定
    ，應依法論科。
四、按海洛因及甲基安非他命分別為毒品危害防制條例第2 條第
    2 項第1 款、第2 款所規定之第一級、第二級毒品，是核被
    告所為，係犯同條例第10條第1 項、第2 項之施用第一級、
    第二級毒品罪。其施用第一、二級毒品前持有毒品之低度行
    為，為其施用毒品之高度行為所吸收，不另論罪。被告所犯
    上開2 罪，犯意各別，行為互殊，方法有異，所犯構成要件
    不同，應分論併罰。爰審酌被告前因施用毒品案件，經觀察
    勒戒，竟仍未能徹底戒絕毒品，顯見其無戒毒悔改之意，惟
    念其犯後坦承犯行，又其施用毒品僅自戕一己之身體健康，
    尚未對他人造成危害等一切情狀，分別量處如主文所示之刑
    ，並依刑法第51條第5 款之規定，定其應執行刑。又扣案海
    洛因、甲基安非他命各1 包，應依毒品危害防制條例第18條
    第1 項前段沒收銷燬之。
據上論斷，應依刑事訴訟法第273 條之1 第1 項、第299 條第 1
項前段，毒品危害防制條例第10條第1 項、第2 項、第18條第1
項前段，刑法第11條、第51條第5 款，判決如主文。
本案經檢察官甲○○到庭執行職務。
中    華    民    國    97    年    4     月    25    日
                  刑事第一庭    法  官  王淑惠
以上正本證明與原本無異。
如不服本判決應於收受本判決後10日內向本院提出上訴書狀，並
應敘述具體理由，如未敘述上訴理由者，應於上訴期間屆滿後20
日內補提理由書狀於本院（均須按他造當事人之人數附繕本）「
切勿逕送上級法院」。
中    華    民    國    97    年    4     月    25    日
                                書記官  郭素蓉
附錄法條
毒品危害防制條例第10條
施用第一級毒品者，處 6 月以上 5 年以下有期徒刑。
施用第二級毒品者，處 3 年以下有期徒刑。


司法院資訊處製作；財團法人民間司法改革基金會備份。
